【裁判字號】    98,審易,1723
【裁判日期】    981225
【裁判案由】    竊盜
【裁判全文】
臺灣桃園地方法院刑事判決           98年度審易字第1723號
公  訴  人  臺灣桃園地方法院檢察署檢察官
被      告  己○○
上列被告因竊盜案件，經檢察官提起公訴（98年度偵字第18691
、20168 、20695 號），被告於本院準備程序進行中，就被訴事
實為有罪之陳述，經本院告知簡式審判程序意旨，並聽取公訴人
及被告之意見後，本院裁定改依簡式審判程序審理，茲判決如下
：
    主      文
己○○竊盜，累犯，處有期徒刑月，如易科罰金，以新臺幣壹
仟元折算壹日；又竊盜，累犯，處有期徒刑肆月，如易科罰金，
以新臺幣壹仟元折算壹日；又竊盜，累犯，處有期徒刑肆月，如
易科罰金，以新臺幣壹仟元折算壹日；又共同竊盜，累犯，處有
期徒刑肆月，如易科罰金，以新臺幣壹仟元折算壹日；應執行有
期徒刑壹年，如易科罰金，以新臺幣壹仟元折算壹日。
    事實及理由
一、犯罪事實：緣己○○前於(1)民國92年間因竊盜案件，經本院
    以92年度桃簡字第1647號判決判處有期徒刑5 月確定；(2)又
    於92年間因施用毒品案件，經本院以93年度訴字第258 號判
    決分別判處有期徒刑7 月、7 月，應執行有期徒刑1 年1 月
    確定；(3)再於93年間因竊盜案件，經本院以93年度易字第10
    78號判決判處有期徒刑6 月確定；(4)又於94年間因恐嚇案件
    ，經本院以94年度桃簡字第2254號判決判處有期徒刑3 月確
    定；上開(2)至(4)之4 罪嗣經本院以95年度聲字第722 號裁定
    應執行有期徒刑1 年8 月確定，並與(1)之有期徒刑5 月刑期
    接續執行，於95年4 月7 日縮刑期滿執行完畢。(5)又於95年
    間因施用毒品案件，經本院以95年度訴字第2561號判決判處
    有期徒刑9 月確定；(6)又於96年間因施用毒品案件，經本院
    以95年度訴字第2437號判決判處有期徒刑9 月確定；(7)又於
    96年間因施用毒品案件，經本院以96年度訴字第866 號判決
    判處有期徒刑11月確定；(8)又於96年間因竊盜案件，經本院
    以96年度審易字第14號判決判處有期徒刑8 月，減為有期徒
    刑4 月確定；(9)又於97年間因竊盜案件，經本院以96年度審
    易字第503 號判決判處有期徒刑10月，減為有期徒刑5 月確
    定；上開編號(5)至(7)三罪嗣經本院以96年度聲減字第2952號
    裁定減刑各減其刑期二分之一，再與上開編號(8)(9)二罪經本
    院以97年度聲字第1053號裁定合併定應執行有期徒刑1 年9
    月確定，於97年7 月3 日縮短刑期假釋出監並付保護管束，
    於97年10月21日保護管束期滿，未經撤銷假釋，以已執行完
    畢論（以上於本案皆構成累犯）。詎其仍不知悔改，或單獨
    1 人基於意圖為自己不法所有之犯意，或與庚○○（另結）
    共同基於意圖為自己不法所有之犯意聯絡，而先後（一）由
    己○○單獨1 人，於98年3 月16日某時，在址設於桃園縣龜
    山鄉○○路5 號之長庚醫院某病房內，竊取戊○○所有、序
    號為000000000000000 號行動電話1 支得手；（二）由己○
    ○單獨1 人，另於98年3 月18日某時，在上址長庚醫院7 樓
    26號病房內，接續竊取乙○○所有、序號為00000000000000
    0 號行動電話1 支，及丁○○所有、序號為00000000000000
    0 號行動電話1 支，己○○竊得上述3 支行動電話後，旋變
    賣與不知情之赫奕通訊行負責人蔡君瑜。（三）由己○○單
    獨1 人，於98年4 月27日上午8 時30分許，在桃園縣桃園市
    ○○路1434巷巷口，見丙○○所有、牌照號碼為LJ-1235 號
    自用小客車未上鎖，旋開啟車門竊取之，得手後供己代步之
    用，嗣為警於98年4 月30日，在桃園縣桃園市○○路1823巷
    巷口尋獲該車，經採集指紋送驗後與己○○之右食指及右拇
    指指紋相符，而循線查獲。（四）由己○○與庚○○2 人，
    於98年5 月15日凌晨某時至98年5 月16日15時許，在桃園縣
    桃園市○○路403 巷內之空地，共同竊取甲○○所有之2 台
    白鐵餐車，得手後旋變賣現金花用。
二、證據名稱：
  (一)被告己○○於警詢、檢察官偵查、本院準備程序及審理中
      之自白。
  (二)共同被告庚○○於警詢中之供述。
  (三)被害人戊○○、乙○○、丁○○、丙○○、甲○○於警詢
      中之指述，證人蔡君瑜、雷克司於警詢中之證述。
  (四)序號000000000000000 號手機之通聯調閱查詢單、序號00
      0000000000000 號手機之通聯調閱查詢單、序號00000000
      0000000 號手機之通聯調閱查詢單、內政部警政署刑事警
      察局98年5 月18日刑紋字第0980064269號鑑驗書、桃園縣
      政府警察局桃園分局刑案現場勘察紀錄表各1 份、桃園縣
      政府警察局龜山分局扣押筆錄、扣押物品目錄表、己○○
      簽立之販售手機切結書各2 份、贓物認領保管單3 份、現
      場照片1 張、扣案物照片8 張、採證照片12張。
  (四)臺灣高等法院被告前案紀錄表1 份。
三、核被告己○○所為，均係犯刑法第320 條第1 項之竊盜罪。
    被告與共同被告庚○○就犯罪事實欄（四）之竊盜犯行，具
    有犯意聯絡及行為分擔，應論以共同正犯。被告所犯上開4
    次竊盜犯行，犯意各別、行為互殊，應予分論併罰。被告有
    如前所載之犯罪及科刑執行情形，有臺灣高等法院被告前案
    紀錄表在卷足憑，其於5 年內故意再犯本案有期徒刑以上之
    4 罪，均為累犯，應依法加重其刑。爰審酌被告之素行，犯
    罪之動機、手段、目的、所竊取財物之價值、犯罪後坦承犯
    行，態度尚佳等一切情狀，分別量處如主文所示之刑，並均
    諭知易科罰金之折算標準。又按刑法第41條第1 項、第2 項
    （該項現已移列至同條第8 款，但法文內容並無修正）原係
    規定：「犯最重本刑為5 年以下有期徒刑以下之刑之罪，而
    受6 個月以下有期徒刑或拘役之宣告者，得以新臺幣1 千元
    、2 千元或3 千元折算一日，易科罰金。但確因不執行所宣
    告之刑，難收矯正之效，或難以維持法秩序者，不在此限」
    、「前項規定於數罪併罰，其應執行之刑未逾6 月者，亦適
    用之」，意即對於數罪併罰之案件，雖各宣告刑依法均得易
    科罰金，然若定應執行之刑已超過6 個月，仍不得易科罰金
    。惟查，被告行為後，司法院大法官會議已於98年6 月19日
    公布第66 2號解釋，該解釋文認為：「中華民國94年2 月2
    日修正公布之現行刑法第41條第2 項規定，關於數罪併罰，
    數宣告刑均得易科罰金，而定應執行刑逾6 個月者，排除適
    用同條第1 項得易科罰金之規定部分，與憲法第23條規定有
    違，並與本院釋字第366 號解釋意旨不符，應自本解釋公布
    之日起失其效力。」。即對於數罪併罰，數宣告刑依法均得
    易科罰金，而定應執行之刑縱超過6 個月之案件，依司法院
    大法官會議解釋第366 、662 號之解釋意旨，仍得易科罰金
    。從而，比較上開新舊法之結果，應以上開修正後之結果，
    較有利於被告。故應認被告所犯上開4 罪，應定應執行之刑
    及依上開司法院大法官會議解釋及刑法第41條第1 項之規定
    ，併諭知易科罰金之折算標準。
四、應適用之法條：刑事訴訟法第299 條第1 項前段、第273 條
    之1 第1 項、第310 條之2 、第454 條第1 項，刑法第2 條
    第1 項但書、第28條、第320 條第1 項、第47條第1 項、第
    41條第1 項前段、第51條第5 款，刑法施行法第1 條之1第1
    項、第2 項前段。
五、如不服本判決，得自收受送達之翌日起10日內向本院提出上
    訴狀（應附繕本），其未敘述上訴理由者，應於上訴期間屆
    滿後20日內補提理由書狀於本院，上訴於臺灣高等法院。
本案經檢察官丁俊成到庭執行職務。
中    華    民    國    98    年    12    月    25    日
                刑事庭        法  官  林靜梅
以上正本證明與原本無異。
如不服本判決應於收受判決後10日內向本院提出上訴書狀，並應
敘述具體理由。其未敘述上訴理由者，應於上訴期間屆滿後20日
內向本院補提理由書( 均須按他造當事人之人數附繕本) 「切勿
逕送上級法院」。
                              書記官  施春祝
中    華    民    國    98    年    12    月    25    日
附錄本案論罪科刑法條：
中華民國刑法第320 條第1 項（普通竊盜罪）
意圖為自己或第三人不法之所有，而竊取他人之動產者，為竊盜
罪，處5 年以下有期徒刑、拘役或5 百元以下罰金。

司法院資訊處製作；財團法人民間司法改革基金會備份。
